【裁判字號】    98,交聲,1763
【裁判日期】    980831
【裁判案由】    聲明異議
【裁判全文】
臺灣高雄地方法院交通事件裁定        98年度交聲字第1763號
原處分機關  高雄市政府交通局
異  議  人  甲○○  民國○○年.
上列受處分人因聲明異議案件，對於高雄市政府交通局民國98年
6 月4 日所為之處分（原處分案號：高市交裁字第裁
32-H00000000 號），聲明異議，本院裁定如下：
    主  文
異議駁回。
    理  由
一、本件異議意旨詳如附件刑事聲明異議狀所載。
二、原處分略以：異議人即受處分人甲○○（下稱受處分人）駕
    駛車牌號碼310-HK號營業貨運曳引車，於民國98年3 月18日
    20時35分許，在台中縣台八線和平派出所前，因有不遵守公
    路機關依道路交通管理處罰條例第5 條規定所發布命令之違
    規，為台中縣警察局和平分局舉發在案，乃依道路交通管理
    處罰條例第60條第2 項第2 款之規定，裁處受處分人罰鍰新
    台幣9 百元，並依同條例第63條規定記違規點數1 點等語。
三、按為維護道路交通安全與暢通，公路或警察機關於必要時，
    得發布命令指定某線道路或某線道路區段禁止或限制車輛、
    行人通行，或禁止穿越道路，或禁止停車及臨時停車；汽車
    駕駛人，駕駛汽車不遵守公路或警察機關，依第5條規定所
    發布命令，處新台幣9 百元以上1 千8 百元以下罰鍰，道路
    交通管理處罰條例第5 條第1 項第1 款、第60條第2 項第2
    款定有明文。又按，「汽車駕駛人有下列各款所列條款之一
    者，除依原條款處罰鍰外，並予記點：一、有第33條第1 項
    、第2 項、第38條第1 項、第40條、第45條、第47條第1 款
    至第3 款、第48條、第49條或第60條第1 項、第2 項第1 款
    、第2 款情形之一者，各記違規點數一點。」，道路交通管
    理處罰條例第63條第1 項第1 款亦定有明文。
四、查受處分人駕駛310-HK號營業貨運曳引車，於98年3 月18日
    20時35分許，在台中縣台八線和平派出所前，因有不遵守公
    路機關依道路交通管理處罰條例第5 條規定所發布命令之違
    規，為台中縣警察局和平分局和平派出所依違反道路交通管
    理處罰條例第60條第2 項第2 款之規定攔查舉發等情，為受
    處分人所不爭執（參見附件刑事聲明異議狀）。又受處分人
    駕駛310-HK營業貨運曳引車為警攔查舉發之路段，乃屬台中
    縣台八線0 至13公里處路段，亦為異議人於卷附刑事聲明異
    議狀所自陳；該路段業經台中縣政府公告為全天候禁駛河川
    疏浚砂石車輛，所禁止行駛者，包括空車在內，並自98年1
    月7 日0 時起實施，亦有台中縣警察局和平分局98年8 月5
    日中縣和警交字第0980021768號函檢附之台中縣政府98年1
    月6 日府交行字第09800053991 號公告影本在卷足憑。上揭
    禁止行駛之公告，並未區分是否空車，亦不問行駛目的，舉
    凡河川疏浚砂石車輛（含空車）均禁止行駛。本件受處分人
    於禁止行駛期間之98年3 月18 日20時35分駕駛車牌號碼
    310-HK號營業貨運曳引車，行駛於禁止行駛路段，顯已違反
    上揭禁止行駛之公告，原處分機關根據原舉發機關所舉發受
    處分人之違規事實，依道路交通管理處罰條例第60條第2項
    第2 款、第63條第1 項第1 款之規定，裁處受處分人罰鍰新
    台幣9 百元，並記違規點數1 點尚無不合。本件受處分人既
    有上開違規行為，有如前述，其徒執進入時段尚未管制等語
    置辯，主張本件違規行為具有正當性，為無足取，聲明異議
    為無理由，應予駁回。
五、據上論斷，應依道路交通管理處罰條例第87條、道路交通案
    件處理辦法第19條，裁定如主文。
中    華    民    國    98    年    8     月    31    日
                  交通法庭    法  官  陳思睿
以上正本證明與原本無異。
如不服本裁定，應於收受送達後5 日內向本院提出抗告狀（應附
繕本）。
中    華    民    國    98    年    8     月    31    日
                              書記官  何慧娟


司法院資訊處製作；財團法人民間司法改革基金會備份。
